【裁判字號】    99,訴,1801
【裁判日期】    990730
【裁判案由】    毒品危害防制條例
【裁判全文】
臺灣臺中地方法院刑事判決              99年度訴字第1801號
公  訴  人  臺灣臺中地方法院檢察署檢察官
被      告  乙○○
上列被告因毒品危害防制條例案件，經檢察官提起公訴（99年度
毒偵字第2135號），被告於準備程序就被訴事實為有罪之陳述，
本院合議庭裁定由受命法官獨任逕行簡式審判程序，並予判決如
下：
    主    文
乙○○施用第一級毒品，累犯，處有期徒刑拾月。
    犯罪事實
一、乙○○前於民國九十四年間，曾因施用毒品案件，經本院以
    九十四年度毒聲字第一二六八號裁定送觀察、勒戒後，認無
    繼續施用毒品之傾向，於九十四年十二月二十三日觀察、勒
    戒執行完畢釋放出所，並由臺灣臺中地方法院檢察署檢察官
    以九十四年度毒偵字第四八九八號為不起訴處分確定；其另
    於九十八年間，因妨害風化案件，經本院以九十六年度訴字
    第四六八三號判處有期徒刑六月確定，甫在九十八年七月三
    十日易科罰金執行完畢；詎其猶不知悔改，明知毒品海洛因
    、甲基安非他命業經公告分別列為毒品危害防制條例之第一
    級、第二級毒品，不得非法持有、施用，因未戒除施用毒品
    海洛因、甲基安非他命之惡習，仍基於施用第一級毒品海洛
    因與第二級毒品甲基安非他命之犯意，於九十九年四月二十
    三日十五時十四分許為臺灣臺中地方法院檢察署檢察官指揮
    法警採尿時往前回溯四、五日內之某時，在其停駐於外縣市
    某地點之自用小客車內，以將毒品海洛因與甲基安非他命混
    合後，置於玻璃管內加以燒烤，使之產生煙霧後，再以口鼻
    吸取其煙氣之方式，而以一行為同時施用毒品海洛因及甲基
    安非他命一次。嗣乙○○於九十九年四月二十三日十五時十
    四分許，因另涉犯轉讓毒品之犯行，為臺灣臺中地方法院檢
    察署檢察官傳喚其到案說明，且經該署檢察官徵得其同意後
    ，採集尿液送請鑑驗，因嗎啡（毒品海洛因之代謝物）及甲
    基安非他命俱呈現陽性反應，始進而查悉上情。
二、案經臺灣臺中地方法院檢察署檢察官自動檢舉，簽分偵查後
    提起公訴。
    理    由
一、上開犯罪事實，業經被告乙○○於本院訊問時坦認不諱，而
    被告為臺灣臺中地方法院檢察署檢察官所採取之尿液，經送
    請詮昕科技股份有限公司檢驗結果，嗎啡（毒品海洛因之代
    謝物）與甲基安非他命均呈現陽性反應，有該公司所出具之
    濫用藥物尿液檢驗報告一份附卷可稽（見偵字卷第18頁）足
    見被告上開自白，確與客觀事實相符，堪予採認。又被告前
    於九十四年間，即曾因施用毒品案件，經本院以九十四年度
    毒聲字第一二六八號裁定送觀察、勒戒後，認無繼續施用毒
    品之傾向，於九十四年十二月二十三日觀察、勒戒執行完畢
    釋放出所，並由臺灣臺中地方法院檢察署檢察官以九十四年
    度毒偵字第四八九八號為不起訴處分確定，此有臺灣高等法
    院被告前案紀錄表在卷可查，是被告確有於觀察、勒戒執行
    完畢釋放後，五年內復行施用毒品之罪行。綜此，本件事證
    已臻明確，被告上開施用毒品海洛因及甲基安非他命之犯行
    ，均洵堪認定。
二、按海洛因、甲基安非他命分屬毒品危害防制條例第二條第二
    項第一款、第二款所指之第一級、第二級毒品，核被告乙○
    ○所為，應係犯毒品危害防制條例第十條第一項之施用第一
    級毒品罪與同法條第二項之施用第二級毒品罪。被告吸食前
    持有第一級毒品及第二級毒品之低度行為，分別為其施用第
    一級毒品與第二級毒品之高度行為所吸收，均不另論罪。又
    被告於審理時供稱：伊是第一、二級毒品一起施用，是用玻
    璃管，將毒品海洛因及甲基安非他命放在一起施用等語綦詳
    （見本院卷第11頁反面），公訴意旨未能提出其他確切證據
    證明被告係分別施用毒品海洛因及甲基安非他命，而使二罪
    行截然可分，徒以主觀之臆測，認定被告係分別施用毒品海
    洛因及甲基安非他命，尚嫌率斷。本件依「罪疑惟輕」之原
    則，仍應認被告上開供述應可採信。被告既於同時同地施用
    毒品海洛因及甲基安非他命，係一行為同時觸犯施用第一級
    毒品罪及施用第二級毒品罪，構成想像競合犯，應依刑法第
    五十五條之規定，從一重之施用第一級毒品罪處斷。公訴人
    認被告所犯施用第一級毒品及第二級毒品犯行二罪間，應予
    分論併罰，容有未洽，應併指明。另被告有前揭犯罪事實欄
    所載之經有期徒刑宣告及執行完畢之情形，此有前開臺灣高
    等法院被告前案紀錄表可按，被告於有期徒刑執行完畢後，
    五年內再故意犯本件有期徒刑以上之罪，構成累犯，應依法
    加重其刑。
三、爰審酌被告乙○○前已因施用毒品犯行經觀察、勒戒之執行
    ，竟仍故態復萌，復行施用毒品不輟，無視於毒品對於自身
    健康之戕害及國家對於杜絕毒品犯罪之禁令；惟衡酌施用毒
    品係屬自戕行為，被告犯罪手段尚屬平和，亦未因此而危害
    他人，所生損害尚非鉅大，且被告犯後於本院終能坦承犯行
    ，尚見悔意之犯罪後態度，暨施用毒品者均有相當程度之成
    癮性及心理依賴，其犯罪心態與一般刑事犯罪之本質並不相
    同，應側重適當之醫學治療及心理矯治為宜等一切情狀，量
    處如主文所示之刑。
據上論斷，應依刑事訴訟法第二百七十三條條之一第一項、第二
百九十九條第一項前段，毒品危害防制條例第十條第一項、第二
項，刑法第十一條前段、第五十五條、第四十七條第一項，判決
如主文。
本案經檢察官甲○○到庭執行職務。
中    華    民    國    99    年    7     月    30    日
                  刑事第三庭  法  官  陳思成
以上正本證明與原本無異。
如不服本判決應於收受判決後10日內向本院提出上訴書狀，並應
敘述具體理由；其未敘述上訴理由者，應於上訴期間屆滿後20日
內向本院補提理由書（均須按他造當事人之人數附繕本）「切勿
逕送上級法院」。
                              書記官
中    華    民    國    99    年    7     月    30    日
附錄論罪科刑法條
毒品危害防制條例第十條
施用第一級毒品者，處六月以上五年以下有期徒刑。
施用第二級毒品者，處三年以下有期徒刑。

司法院資訊處製作；財團法人民間司法改革基金會備份。
